臺灣臺北地方法院民事判決　　　　　　 94年度重訴字第826號
原　　　告　立尊有限公司
法定代理人　甲○○
訴訟代理人　劉興業律師
被　　　告　乙○○
上列當事人間請求侵權行為損害賠償事件，經本院刑事庭裁定移
轉而來，本院於民國94年8月1日言詞辯論終結，判決如下：
    主      文
被告應給付原告新台幣貳仟捌佰玖拾捌萬伍仟陸佰伍拾元及自
民國94年8月2日起至清償日止，按年息5%計算之利息。
訴訟費用由被告負擔。
本判決於原告以新台幣玖佰陸拾陸萬貳仟元供擔保後，得假執行
。
    事實及理由
一、原告主張：(一)被告自民國83年間起至92年5月間止，在伊公
    司擔任會計人員，竟利用職務之便，竟在其職務上做成之支
    票存根上登載不實之支出金額，並指示伊公司不知情之朱玉
    立製作不實之轉帳傳票後，超出伊授權範圍，偽造伊公司支
    票存款帳戶支票，於領出金額後，而連續侵占餘款共計新台
    幣（下同）738,880元。(二)被告未經伊同意，竟擅自在其所
    保管上列存款帳戶空白支票內，偽填發票日、金額及受款人
    等內容，並盜蓋伊公司負責人印章，而持向華南商業銀行股
    份有限公司南京東路分公司（下稱華南銀行）提示行使，領
    得票款達15,023,316元後，予以侵占入己。(三)另被告於89年
    9月16日，受伊指示應自伊公司存款帳戶內簽發票款6,300,
    000元持向華南銀行清償伊公司欠款，卻將該上列票款予以
    侵占入己。(四)89年11月7日被告又偽造伊公司授信申請書，
    持向華南銀行辦理貸款3,000,000元，並予以侵占入己；(五)
    另被告又偽造伊公司支票計463,142元、535,031元，持以支
    付上列6,300,000元、3,000,000元各貸款之利息；(六)被告於
    92年3月7日未將他人清償伊公司利息6,000元存入伊公司負
    責人華僑銀行股份有限公司（下稱華僑銀行）帳戶內，而予
    以侵占入己。(七)被告另於92年3月14日、同年月28日。分別
    冒用伊名義，偽造210,000元、130,000元提款單，予以提領
    侵占。(八)又伊簽發票款計2,489,284元予公司客戶，於未到
    期前，被告竟先行領取予以侵占花用。(九)伊力廠商委託被告
    代購禮品費用90,000元，亦遭被告予以侵占花用；爰依侵權
    行為法則，訴請被告應賠償伊上列遭侵占金額等情。並於本
    院聲明：(一)被告應給付原告28,985,653元，及加計自刑事附
    帶民事起訴狀繕本送達被告翌日起算之法定遲延利息。(二)願
    供擔保請准宣告假執行。
二、被告則以：伊目前無力清償上列款項等語，資為抗辯。並於
    本院聲明：原告之訴駁回。
三、經查，原告主張上列事實，業據提出本院刑事庭93年度訴字
    第1125號刑事判決為證（見本院卷第4至27頁），且被告對
    於上列侵占金額亦為不爭執（見本院卷第36頁），故原告主
    張事實，堪信為真。
四、按，因故意或過失，不法侵害他人之權利者，負損害賠償責
    任，民法第184條第1項前段定有明文。查，被告上列侵占之
    故意不法行為，與原告受損害間，顯具有相當因果關係至明
    。從而，原告依據侵權行為法則，訴請被告應賠償其上列侵
    占金額計28,985,653元，及加計自刑事附帶民事起訴狀繕本
    送達被告翌日（即94年8月2日）起算之法定遲延利息，為有
    理由，應予准許。
五、原告陳明願供擔保，請求宣告假執行，核無不合，茲酌定相
    當之擔保金額，予以准許。
六、據上論結，本件原告之訴為有理由，依民事訴訟法第78條、
    第390條第2項，判決如主文。
中　　華　　民　　國　　94　　年　　8 　　月　　29　　日
                  民事第一庭    法　官　楊絮雲
以上正本係照原本作成
如對本判決上訴，須於判決送達後20日內向本院提出上訴狀
中　　華　　民　　國　　94　　年　　8 　　月　　29　　日
                    　　　　　　書記官　高秋芬
